# 请教报告期内处置子公司的问题

提问人：浮云 0 亲切 时间：2018-01-25 23:50:44
A公司 2017 年 5 月处置子公司全部股权，在编制合并报表时已经将子公司1-5月利润表、1-5月现金流量表纳入，接下来是只需在合并层面上按照权益法把处置损益归属于期初的部分调整（即：借投资收益 贷：期初未分配利润）？还需要将子公司1-5月实现的净利润调整至未分配利润-本年利润中吗？（即补充一笔：借：投资收益（金额为-5月子公司净利润） 贷：未分配利润-本年利润）？ 有些迷惑，烦请陈版指教，@chenyiwei ,谢谢！

回答人：chenyiwei
这看你个人的习惯了，保证最终合并结果准确即可，没有统一做法。可以做一笔借：投资收益，贷：期末未分配利润，但在实际过录时，“贷：期末未分配利润”这一条不实际过录到合并底稿中，合并利润表的期末未分配利润金额仍根据表内固有的运算公式计算出来。

提问人：浮云 0 亲切 时间：2018-01-26 08:40:07
陈版，在补充请教您一下，处置子公司在合并报表中经过成本转权益以及其他的各种调整后，合并利润表中“投资收益“最终的审定数是不是就是各母子公司投资收益的简单汇总数？

回答人：chenyiwei
不是。至少合并报表和个别报表层面的处置损益不同，另外母公司还有可能从子公司收到现金股利确认投资收益，这部分投资收益也是要抵销的。